# 容易混淆的长期股权投资的核算和减值测试问题

提问人：wucz 时间：2010-03-21 13:42:47
1 ）按照成本法核算的、在活跃市场中没有报价、公允价值不能可靠计量的长期股权投资，是按 22 号准则（金融工具确认和计量）核算（不是按 2 号准则（长期股权投资准则）吗？，如果是，一般是属于 22 号准则中哪一类金融资产？ 2 ）该长期股权投资的减值应按《企业会计准则第 22 号--金融工具确认和计量》来处理吗？，该减值可以转回的吧？ 3 ） 22 号金融资产的减值与第 8 号准则（资产减值）所规定的减值主要的区别在哪里？ 谢谢陈版主！

回答人：chenyiwei
回复 楼主 wucz 的帖子根据《企业会计准则第 2 号——长期股权投资》的应用指南规定，按照成本法核算的、在活跃市场中没有报价、公允价值不能可靠计量的长期股权投资，应属于 2 号准则的规范范围。 2 号准则原先规定此类长期股权投资的减值准备适用 22 号准则，但解释 3 号发布以后，此类资产的减值已经改为适用《企业会计准则第 8 号——资产减值》。该减值准备一经计提不得转回。

提问人：sizhijie01 时间：2013-10-10 09:05:52
解释 3 号是 2009 年发布，但是 2010 版的准则讲解仍然说适用《 22 号金融工具确认和计量》处理，是不是有些矛盾？

回答人：chenyiwei
不排除《讲解 2010 》是对原先 2009 年解释 3 号的进一步修正。因为讲解 2010 规定的处理方法（对子公司按照 8 号准则处理，对其他成本法长投按 22 号准则处理）确实比一刀切地把所有成本法长投按照同一准则计提减值更合理。